# 请教陈版主！从外国汇来的款项缴纳当地税款的账务处理。

提问人：毛翻翻 时间：2017-12-04 12:39:48
请教陈版主：A公司主营房屋租赁业务，其中一租户的公司在乌干达，在国内设有一办公室，办公场所租赁的是A公司的房子。每年租金由乌干达那边汇过来，乌干达当地政府有一规定，即针对这种汇款，需征收A公司10%的所得税。那么，A公司应如何账务处理？

回答人：chenyiwei
这种被代扣代缴的预提所得税，应当反映为本企业的所得税费用（预提所得税），同时本企业确认的租金收入应为100%的金额（包含该部分预提所得税）。